Léo Chastagnac



Détails personnels

Léo Chastagnac



leochastagnac@gmail.com



06 40 51 03 55



Avenue Saint Louis 83330 Le Beausset



24 juin 2001



Permis B véhiculé



leochastagnac.fr



Léo Chastagnac



Chastagnac

Langues

Français

Anglais

R2

Qualités

- Persévérant
- Organisé
- Assidu

Centres d'intérêt

- Guitare (autodidacte ~ 5 ans)
- Piano (autodidacte ~2 ans)
- Musculation (5 ans)
- Crypto Monnaie
- Sport de glisse

Profil

Léo Chastagnac, passionné par l'informatique et les différentes technologies qui composent ce domaine. Rigoureux dans mon travail grâce aux différentes expériences vécues, j'ambitionne de poursuivre mes études en licence 3 MIAGE sous contrat d'apprentissage ou de professionnalisation.

Expérience professionnelle

Stage: Développement Web

Triiptic Evoliz, La Garde

Medley d'ajout de fonctionnalité sur le site Evoliz :

- · PHP
- JAVASCRIPT
- HMTL
- CURL

CDI: La Petite Provence

Le Beausset

Contrat étudiant chez un primeur :

- Encadrement de personnel
- Mise en place de la marchandise
- Achat auprès de grossistes

Stage: LBC Pro

Ollioules

Mise en place de solutions techniques :

- Prestations
- Evénementiels

Centre Informatique de la Mairie

janv. 2018 - févr. 2018

mars 2018 - avr. 2018

janv. 2021 - mars 2021

mai 2019 - présent

Le Beausset

Maintenances informatiques auprès des services publics.

Stage: Dôme Informatique

juin 2017 - juil 2017

Ollioules

Dépannage informatiques et vente de matériels informatiques.

Formation

Brevet Technicien Supérieur

sept. 2019 - présent

Bonaparte, Toulon

Option SLAM (Solutions Logicielles et Applications Métiers)

Baccalauréat Professionnel

sept. 2016 - juin 2021

Externat Saint Joseph La Cordeille, Ollioules

Option SN (Système Numériques)

Compétences

Front End

Back End

Algorithmie

Data

Unity C#

Réseaux

Suite Office

1000000 00000

00000

0000